【裁判字號】    97,訴,281
【裁判日期】    970813
【裁判案由】    違反毒品危害防制條例
【裁判全文】
臺灣臺南地方法院刑事判決               97年度訴字第281號
公  訴  人  臺灣臺南地方法院檢察署檢察官
被      告  丙○○
                    （現另案於臺灣臺南看守所羈押中）
上列被告因違反毒品危害防制條例案件，經檢察官提起公訴（97
年度偵字第461號），本院判決如下：
    主  文
丙○○轉讓第二級毒品，累犯，處有期徒刑柒月。
    事  實
一、丙○○前於民國91年間，因過失致死案件，經臺灣高等法院
    高雄分院判處有期徒刑1年6月確定，甫於93年9月10日縮短
    刑期假釋付保護管束出監，同年10月18日保護管束期滿假釋
    未經撤銷以執行完畢論。詎仍不知悔改，明知安非他命為毒
    品危害防制條例列管之第二級毒品，禁止持有、轉讓及施用
    ，竟仍基於轉讓上揭毒品之犯意，於96年7月9日凌晨3時，
    在臺南縣永康市○○路235巷3弄41號其與女友乙○○租屋處
    ，轉讓數量不詳之第二級毒品安非他命予乙○○施用。嗣於
    當日晚間6時40分許，為員警至上址拘提乙○○，循線查知
    上情。
二、案經臺南縣警察局永康分局報告臺灣臺南地方法院檢察署檢
    察官偵查起訴。
    理  由
一、按「被告以外之人於審判外之言詞或書面陳述，除法律有規
    定者外，不得作為證據。」；又「被告以外之人於審判外之
    陳述，雖不符前四條之規定，而經當事人於審判程序同意作
    為證據，法院審酌該言詞陳述或書面陳述作成時之情況，認
    為適當者，亦得為證據。」，刑事訴訟法第159條第1項、第
    159條之5第1項分別定有明文。本件證人乙○○警詢、偵查
    中具結之供述，以及長榮大學96年7月26日濫用藥物確認報
    告，雖均為被告審判外之陳述，惟業經被告於審判程序表示
    同意作為證據，且上開證人之警詢與偵查中之證述內容相符
    ，而長榮大學為衛生署濫用藥物檢驗認可機構，其鑑定報告
    復為專業意見，審酌上開證言及報告作成時之情況，均應無
    不當，參照首揭法條規定，自得為證據。
二、訊據被告矢口否認上開事實，辯稱係乙○○偷拿伊購買之安
    非他命施用，伊並不知情，事後伊並責罵乙○○。經查：
（一）證人乙○○業於警詢、檢察官偵查中具結證述「我所吸食
      安非他命是我男朋友丙○○提供」、「他是無償提供安非
      他命供我吸食，沒有任何代價」（警卷第8頁）、「我施
      用安非他命是在凌晨3點，在永康市租屋處施用，毒品是
      丙○○提供，我們（指自己與被告）是男女朋友，住在一
      起，沒有代價，他知道我用他的毒品」（偵卷第11頁）等
      語，而斯時證人乙○○乃被告之女友，並與被告同居一室
      ，二人關係親密，證人無誣陷被告之理，所為之前揭供述
      ，應堪信實；佐以被告於警詢時，向員警坦承免費提供安
      非他命予乙○○施用，供稱：「（你是否提供安非他命給
      乙○○？為何提供安非他命給乙○○？）有的。因為自己
      吸食毒品，與乙○○同居時，他看到我吸食安非他命，主
      動向我要安非他命一起吸食。」、「（你提供安非他命給
      乙○○吸食，是否向乙○○索取費用？）沒有。」（見警
      卷第4頁）之情節，以及長榮大學96年7月26日乙○○尿液
      篩檢確認報告，呈安非他命及甲基安非他命陽性反應之結
      果，被告無償提供安非他命予乙○○施用，足堪認定。
（二）證人乙○○雖嗣於本院審理時，翻供陳稱：被告沒有提供
      安非他命供其施用，其係趁被告外出時，偷偷取用，警詢
      所言是指曾向被告要求提供，但被告拒絕（本院卷第52、
      53頁）云云；然查，證人乙○○曾為被告女友，並共居一
      室，與被告關係匪淺，而其證詞復對被告之犯行，舉足輕
      重，其翻供之舉，無非為迴護被告所致，所為上開竊取安
      非他命之證言，自無足採信。況證人經檢察官行反詰問時
      ，已證稱其偵查中所言屬實（本院卷第49頁）；並向本院
      表示因其一再要求，被告始提供安非他命供其施用（本院
      卷第53頁），顯見被告提供安非他命供證人施用屬實。被
      告以乙○○偷取其所有安非他命施用，並非其免費提供之
      詞置辯，顯係事後卸責之詞，要無可採。
三、核被告所為，係違反毒品危害防制條例第8條第2項轉讓第二
    級毒品罪。又被告有如犯罪事實欄所載之前案紀錄，有臺灣
    高等法院被告前案紀錄表附卷可按，其於受有期徒刑執行完
    畢後5年內故意再犯本件有期徒刑以上之罪，為累犯，應依
    法加重其刑。爰審酌被告因女友乙○○執意施用毒品，而無
    償提供安非他命供女友施用之犯罪動機、手段、所生之危害
    ，及其犯後仍飾詞狡辯之態度等一切情狀，量處如主文所示
    之刑。
據上論斷，應依刑事訴訟法第299條第1項前段，毒品危害防制條
例第8條第2項，刑法第11條前段、第47條第1項，判決如主文。
本案經檢察官甲○○到庭執行職務
中    華    民    國    97    年    8     月    13    日
                  刑事第十二庭  審判長法  官  侯明正
                                      法  官  程克琳
                                      法  官  魏玉英
以上正本證明與原本無異
如不服本判決應於收受本判後10日內向本院提出上訴書狀，並應
敘述具體理由。如未敘述上訴理由者，應於上訴期間屆滿後20日
內向本院補提理由書狀（均須按他造當事人之人數附繕本）「切
勿逕送上級法院」。
                                      書記官  曾盈靜
中    華    民    國    97    年    8     月    13    日
附錄本案論罪科刑法條全文
毒品危害防制條例第8條第2項
轉讓第二級毒品者，處6月以上5年以下有期徒刑，得併科新臺幣
70萬元以下罰金。


司法院資訊處製作；財團法人民間司法改革基金會備份。
